臺北高等行政法院裁定
　　　　　　　　　　　　　　　　　　 93年度再字第00030號
再審原告　甲○○○
　　　　　　　　　　送達代收.
再審被告　財政部台北市國稅局
代　表　人　張盛和
上列當事人間因綜合所得稅事件，再審原告對本院中華民國91年
12月25日91年度訴字第2178號裁定聲請再審，本院裁定如下：
　　主  文
再審之聲請駁回。
再審程序費用由再審原告負擔。
　　理  由
一、按「裁定已經確定，而有第二百七十三條之情形者，得準用
    本編之規定，聲請再審。」「有左列各款情形之一者，得以
    再審之訴對於確定終局判決聲明不服。但當事人已依上訴主
    張其事由或知其事由而不為主張者，不在此限：．．．十三
    、當事人發見未經斟酌之證物或得使用該證物者。但以如經
    斟酌可受較有利益之裁判者為限。十四、原判決就足以影響
    於判決之重要證物漏未斟酌者。」行政訴訟法第283條、第
    273條第1項第13款及第14款固有明文。惟所謂「發見未經斟
    酌之重要證物者」，係指該證物在前訴訟程序中即已存在而
    當事人不知其存在，或雖知有此，而不能使用，現始發現或
    得使用者而言，並以如經斟酌可受較有利益之裁判者為限。
    若前訴訟程序終結後始作成之文件，或當事人於前訴訟程序
    中即知其存在，且無不能使用情形而未提出者，均非現始發
    見之證物，不得據以提起再審之訴或聲請再審。
二、本件聲請再審意旨略謂：再審原告為幫助其妹傅佩娜及妹夫
    呂理發度過經濟難關，借予新台幣800萬元，呂理發以其所
    有土地設定抵押，經再審被告核定再審原告有利息所得。惟
    再審原告基於幫助其妹及妹夫之情誼，並無利息所得，前經
    提起行政訴訟，經本院91年度訴字第2178號裁定及最高行政
    法院93年裁字第289號裁定駁回其訴確定。最高行政法院93
    年裁字第289號裁定中提及「‧‧‧與夫沈佩懋失和乙節，
    並無任何事證足資證明」，今依行政訴訟法第283條準用同
    法第273條第1項第13款及第14款之規定對本院91年度訴字第
    2178號裁定聲請再審，並提出尤美女律師代撰離婚協議書費
    用之收據及離婚協議書影本各一份為證云云。
三、查本院91年訴字第2178號裁定係於91年12月25日作成，原告
    所提代撰離婚協議書費用之收據及離婚協議書係分別於91年
    3月27日及92年4月17日作成，前者在前訴訟程序中早已存在
    ，原告並非不知其存在，亦無不能使用之情形，而後者係於
    前訴訟程序終結後作成，並非在前訴訟程序中早已存在，均
    非行政訴訟法第273條第1項第13款所稱之「發見未經斟酌之
    重要證物者」。又原告既未於前訴訟程序提出代撰離婚協議
    書費用之收據，且離婚協議書於前訴訟程序時並不存在，原
    裁定自無就足以影響於裁定之重要證物漏未審酌可言，況原
    裁定係以再審原告訴願逾期，訴願決定不受理無違誤，再審
    原告起訴不合法予以駁回。是再審原告所稱顯非行政訴訟法
    第273條第1項第13款及第14款之再審事由，揆諸首開規定，
    其再審之聲請不合法，應予駁回。
四、依行政訴訟法第283條、第278條第1項、第104條、民事訴訟
    法第95條、第78條，裁定如主文。
中　　華　　民　　國　　94　　年　　8　　 月　　29　　日
                       第二庭審判長法  官　鄭忠仁
                                   法  官　林育如
                                   法  官　楊莉莉
上為正本係照原本作成。
如不服本裁定，應於送達後10日內向本院提出抗告狀（須按他造
人數附繕本）。
中　　華　　民　　國　　94　　年　　8　　 月　　29　　日
            　　　　　　   　　　　書記官  王俊權
